臺灣高等法院刑事裁定　　　　　　　　　 94年度抗字第214號
抗　告　人　甲○○
上列抗告人因公共危險案件，不服臺灣基隆地方法院中華民國94
年3月14日駁回再審聲請之裁定（93年度聲簡再字第2號），提起
抗告，本院裁定如下：
    主  文
抗告駁回。
    理  由
一、本件抗告意旨略以：抗告人於民國（下同）九十二年七月二
    十六日駕駛車牌號碼 D五－０八四三號自小客車，行經基隆
    市○○路與正豐街口與巫明堂騎乘之機車相撞肇事，而隨警
    至派出所進行酒測，抗告人於之前僅有飲用四罐啤酒，當不
    可能超過酒測值，然經酒測後，該酒測儀器所列印出來之酒
    測值竟達0.93毫克，但該單據上之日期為「96年」，該儀器
    顯已故障，其所顯示之酒測值結果亦係錯誤，要求傳訊為其
    進行酒測之員警當庭操作該儀器是否已故障，而抗告人當晚
    係自八時喝到零時，長達四個小時，實無可能超過酒測值，
    又依中央警察大學交通系暨交通管理研究所教授蔡中志所發
    表之論文「酒精影響影響安全駕照及其法規之探討」酒測值
    計算標準，以其體重七十五公斤計算結果，縱飲用九罐啤酒
    結果，酒測值亦僅有 0.875毫克，原審未詳加調查，而以日
    期之錯誤可能係誤觸按鍵所導致，而認該酒測值報告並無錯
    誤，裁定駁回抗告人再審之聲請，實有未當，為此依法提起
    抗告，請求撤銷原裁定云云。
二、按刑事訴訟法第四百二十一條所謂就足生影響於判決之重要
    證據漏未審酌者，係指該證據於原確定判決審理時業經提出
    ，而原審理法院漏未審酌，且該證據必足以影響判決之結果
    者，始足當之；而刑事訴訟法第四百二十條第一項第六款所
    謂之「新證據」，係指該證據於事實審法院判決前已經存在
    ，為法院及當事人所不及知、不及調查斟酌，事後始行發現
    ，且必可認為確實足以動搖原確定判決，而為受判決人有利
    之判決者而言（參照最高法院二十八年度抗字第八號及四十
    九年度台抗字第七二號判例）；至同條項第二款規定之原判
    決所憑之證言已證明為虛偽者，得為受判決人之利益聲請再
    審者，依同條第二項規定，須以該證言係屬虛偽，經判決確
    定者，始得為之。查抗告人聲請本件再審以警對其酒測時所
    使用之呼氣酒精測試器，於檢測時日期竟載為「96年」，顯
    已故障，質疑該酒精測試器檢測結果並非正確，而以原審理
    法院就此疏未詳加調查，逕依該酒測值報告書認抗告人酒精
    濃度值達0.93毫克，顯有未當等語，惟查原審理法院就該酒
    精測試器對抗告人為酒測時，何以日期載為「96年」、是否
    有故障、酒測值報告單之數據是否準確等情經詳加調查結果
    ，以抗告人酒測後即當場於該酒測值報告單上簽名，並於發
    現日期有誤經更改後，抗告人亦未表示意見即在修改處按指
    印，且該台儀器是經濟部商檢局檢驗合格之機器，並定期維
    修，縱可能因誤觸按鍵，致時間有誤，對酒測值結果並不生
    影響等情，此據承辦警員江健中及蘇建彬於原審法院審理中
    證述明確，並有經濟部標準檢驗局呼氣酒精測試器檢定合格
    證書在卷，且抗告人於警詢及偵審中亦不否認當晚確有飲用
    四罐啤酒之事實，以抗告人所辯員警對其所為酒精測試值不
    正確云云，殊無足採，業經於判決理由中詳加載明調查結果
    ，並敘明所憑以論斷之依據，則原確定判決就警員以呼氣酒
    精測試器對抗告人所為酒精測試結果既已詳加調查，並將調
    查結果詳加敘明於判決理由中，即無漏未審酌之可言。至抗
    告人所提出之上揭論文內容，僅係學者就學術理論上之探討
    ，而衡情理論與實務恆有差距，而刑事案件應就個案具體認
    定之，本件抗告人是否因服用酒類是否已達不能安全駕駛動
    力交通工具之程度，應就抗告人之體質、酒量、酒的品質、
    飲酒情形（是否空腹或邊吃食物邊飲用）、時間長短及情緒
    等因素綜合判斷，非可援引他人飲酒後產生之狀況據為其飲
    酒所必生之結果，是上揭論文內容尚難援引為本案論斷之證
    據，自非屬「新證據」。另原確定判決所憑承辦警員江健中
    及蘇建彬之證言，並未據法院判決認定係屬偽證，抗告人僅
    憑其主觀認定該證言係屬虛偽，自非屬適法之再審理由。
    綜上所述，抗告人所執上述聲請再審之理由並非屬合法之再
    審理由，原審因而以抗告人聲請本件再審並無合法之再審理
    由，而裁定駁回抗告人再審之聲請，經核並無不合，抗告人
    猶執陳詞指摘原審裁定不當，尚難認有理由，應予駁回。
據上論結，應依刑事訴訟法第四百十二條，裁定如主文。
中　　華　　民　　國　　94　　年　　4　　月　　27 　　日
　　　　　　　　　臺灣高等法院刑事第八庭
　　　　　　　　　　　　　　　　審判長法　官　吳　敦
　　　　　　　　　　　　　　　　　　  法　官  沈宜生
　　　　　　　　　　　　　　　　　　  法　官  張傳栗
以上正本證明與原本無異。
不得再抗告。
　　　　　　　　　　　　　　　　　　　書記官　秦慧榮
中　　華　　民　　國　　94　　年　　4 　　月　　29　　日
